---
title: "Análise de dados Emplacamentos 2024"
author: "Guilherme Vasconcelos"
format: html
editor: source
lang: pt-BR
---

```{r}
#| label: setup
#| include: false

library(openxlsx)
library(tidyverse)
library(kableExtra)
```



## Importação dos dados

Baixei o arquivo `siteautoveiculos2024.xlsx`, na pasta `emplacamentos_2024/dados/`.

Importando os dados do arquivo

```{r}
#| label: importa

nacionais.bruto <-
  openxlsx::read.xlsx(
    xlsxFile = "dados/siteautoveiculos2024.xlsx", 
    sheet = 2, 
    rows = 6:17
  )

importados.bruto <-
  openxlsx::read.xlsx(
    xlsxFile = "dados/siteautoveiculos2024.xlsx", 
    sheet = 2, 
    rows = 25:36
  )

nacionais.bruto |> 
  kable()

importados.bruto|> 
  kable()
```



## Manunseio dos dados

```{r}

```



## Crítica dos dados




## Análise descritiva dos dados



## To-do list


Ó: dever de casa: procurar funções no tidyverse para
- preencher uma coluna com o último valor não missing (para X1 e X2)
- transformar X1 e X2 em algum tipo de par de variáveis tipo e classe
- descartar as linhas com os totais e totais parciais 
- juntar os dois dataframes, com uma variável nacional/importado adicional
- pivotar o dataframe de largo pra longo

Próximos passos
- definir quais críticas fazer no dataframe resultante
- definir quais descritivas fazer
- se não for fazer nenhuma análise, definir como será o relatório final
- concluir o primeiro mini projeto
